【裁判字號】    99,上易,352
【裁判日期】    990514
【裁判案由】    詐欺
【裁判全文】
臺灣高等法院刑事判決                 99年度上易字第352號
上  訴  人
即  被  告  戊○○
            丁○○原名郭沅鷹
上列上訴人因詐欺案件，不服臺灣臺北地方法院98年度易字第26
40號，中華民國98年12月31日第一審判決（起訴案號：臺灣臺北
地方法院檢察署98年度偵字第9131號），提起上訴，本院判決如
下：
    主  文
上訴駁回。
戊○○、丁○○均緩刑年。
    事實及理由
一、本案經本院審理結果，認第一審以上訴人即被告戊○○、丁○○均係犯刑法第30條第1 項、第339 條第2 項之幫助詐欺
    取財罪，各判處有期徒刑5 月，其認事用法及量刑均無不當
    ，應予維持，並引用第一審判決書記載之事實、證據及理由
    （如附件）。
二、被告戊○○上訴意旨略以：提款卡是在97年9 、10月間遺失
    ，密碼寫在紙條上，與提款卡放在一起，並沒有將提款卡交
    與任何人，原審量刑太重；被告丁○○上訴意旨略以：密碼
    寫在紙條上，與提款卡放在一起，於97年11月間騎車時弄掉
    了，原審量刑太重云云。
三、經查：
（一）金融帳戶之存摺、印章、提款卡及密碼，應分開存放，且
      密碼應儘量避免使用自己或親人之出生年月日，以免遺失
      時，輕易遭他人不法利用，此為金融機構於存款戶辦理帳
      戶申請時，一再提醒民眾應注意之事項，復經電視媒體廣
      為宣導教育之常識，被告戊○○為大學四年級學生，被告
      丁○○則為高職畢業，從事保險業，依渠等之智識程度，
      實難諉為不知，是渠等辯稱「密碼寫在紙條上，與提款卡
      放在一起遺失」云云，與常理不合，難認為可採，其餘理
      由，引用原審判決書理由欄之記載。
（二）按刑之量定，為求個案裁判之妥當性，法律賦予法院裁量
      之權，量刑輕重，乃屬為裁判之法院得依職權自由裁量之
      事項，苟其量刑已以行為人之責任為基礎，並斟酌刑法第
      57條各款所列情狀，在法定刑度內，酌量科刑，如無偏執
      一端，致明顯失出失入情形，上級審法院即不得單就量刑
      部分遽指為不當或違法。本件原判決就如何量定其宣告刑
      之理由，已經敘明審酌被告等犯行所生危害，並斟酌被告
      之智識程度、犯案動機、被害人數及所受損害金額、犯後
      飾詞卸責等一切情狀（見原判決理由、三），而於法定
      刑度之內，予以量定，經核並無違誤。被告等上訴意旨指
      摘原審量刑不當，為無理由，應予駁回。
（三）末查，被告二人均無任何前科紀錄，均未曾故意犯罪受有
      期徒刑以上刑之宣告，此有本院被告二人前案紀錄表附卷
      可稽（見本院卷第16、17頁），審酌渠等二人因一時失慮
      ，致罹刑章，受此罪刑之宣告後，應知所警惕，而無再犯
      之虞，本院因認對渠等宣告之刑以暫不執行為適當，爰依
      刑法第74條第1 項第1 款規定，均予宣告緩刑3 年，以啟
      自新。
四、被告戊○○經合法傳喚，無正當理由不到庭，爰不待其陳述
    逕行判決。
據上論斷，應依刑事訴訟法第368 條、第373 條、第371 條，刑
法第74條第1 項第1 款，判決如主文。
本案經檢察官曾俊哲到庭執行職務。
中    華    民    國    99    年    5     月    14    日
                  刑事第十庭審判長法  官  陳榮和
                                  法  官  李春地
                                  法  官  彭政章
以上正本證明與原本無異。
不得上訴。
                                  書記官  杜宜寧
中    華    民    國    99    年    5     月    17    日
附件：
臺灣臺北地方法院刑事判決              98年度易字第2640號
公  訴  人  臺灣臺北地方法院檢察署檢察官
被      告  戊○○  女  22歲（民國○○年○月○○日生）
                    身分證統一編號：Ｚ000000000號
                    住臺北市中山區○○○路○ 段88巷40號1
                      樓
                    居臺北縣林口鄉○○路581巷8號
            丁○○  男  24歲（民國○○年○月○○日生）
                    身分證統一編號：Ｚ000000000號
                    住臺北市○○區○○路2 段220 巷31弄18
                      之1號3樓
                    居臺北縣新店市○○路81巷7弄25號3樓
上列被告等因詐欺案件，經檢察官聲請以簡易判決處刑（98年度
偵字第9131號、第10772 號），本院認不宜逕以簡易判處刑（98
年度簡字第3046號），改用通常程序審理，判決如下：
    主       文
戊○○幫助共同意圖為自己不法之所有，以詐術使人將本人之物
交付，處有期徒刑伍月，如易科罰金，以新臺幣壹仟元折算壹日
。
丁○○幫助共同意圖為自己不法之所有，以詐術使人將本人之物
交付，處有期徒刑伍月，如易科罰金，以新臺幣壹仟元折算壹日
。
    事實及理由
壹、犯罪事實
    戊○○、丁○○知悉金融機構存款帳戶為個人信用之表徵，
    且任何人只要有少許之金錢，均可自行到金融機構申請開立
    存款帳戶，而無特別之窒礙，並可預見將自己所有之金融卡
    及提款密碼或存摺、印章等金融帳戶個人資料提供他人時，
    有供不法詐騙份子利用，而幫助他人為財產犯罪之虞，竟不
    違背其本意，分別基於幫助他人遂行詐欺取財之不確定犯意
    ，戊○○於民國97年12月初至同年月13日前之某日，在不詳
    之地點，將其在渣打國際商業銀行新莊簡易型分行帳號0000
    00000000號帳戶（下稱本案渣打銀行帳戶）的提款卡及提款
    密碼，交付予某真實姓名年籍不詳之成年人，供詐騙集團成
    員使用。而丁○○於97年12月初至同年月14日前之某日，在
    不詳之地點，將其在國泰世華商業銀行古亭分行帳號000000
    000000000 號帳戶（下稱本案國泰世華銀行帳戶）之存摺、
    印章、提款卡及提款密碼，一併交與某真實姓名年籍不詳之
    成年男子，供詐騙集團成員使用。嗣該不詳之人與其所屬詐
    騙集團之人，竟共同基於意圖自己不法所有之犯意聯絡，分
    別為如下述之詐騙行為：
一、於97年12月14日上午8 時，該詐騙集團中1 名成年女子自稱
    書局員工，撥打電話向甲○○誆稱先前購買書籍過程中，因
    作業員疏失設定成分期付款為由，需甲○○至郵局取消分期
    付款，甲○○因而受騙上當，依指示至桃園縣楊梅鎮○○路
    ○ 段55 1巷19號之楊梅高榮郵局之ATM 操作，結果以ATM 匯
    款方式，轉帳匯出新臺幣（下同）29,989元，至丁○○所有
    之本案國泰世華銀行帳戶後，該詐騙集團中另1 名成員，另
    自稱為中國信託商業銀行行員電知甲○○偽稱上開操作後分
    期付款尚未取銷，須另至其他銀行辦理，甲○○依指示再至
    鄰近銀行操作，結果竟匯款72,000元至戊○○所有之本案渣
    打銀行帳戶內，均隨即遭詐騙集團成員持該帳戶提款卡將之
    提領一空。
二、於97年12月14日晚間9 時33分許，該詐騙集團中1 名成年男
    子偽裝為雅虎奇摩拍賣網站賣家，撥打電話向丙○○騙稱先
    前網路購物時誤設為約定轉帳，致使丙○○每期會被扣除當
    時購買金額，其已經幫丙○○聯繫銀行人員處理，隨即於同
    日晚間9 時42分許，此詐騙集團另1 名成員偽裝為銀行主任
    ，至電丙○○騙稱需照伊指示至臺北縣淡水鎮力霸大學城內
    某家統一超商內ATM 操作，丙○○因此受騙而依指示操作，
    於同日晚間10時27分許，將16,111元匯至本案國泰世華銀行
    帳戶內，旋即為詐騙集團成員持該帳戶提款卡將之提領一空
    。
三、於97年12月14日某時許，該詐騙集團中1 名成員電知乙○○
    騙稱乙○○先前因購買在博客來網路書局購物，因便利商店
    店員作業疏失，誤認為分期付款，需按其指示至ATM 轉帳匯
    款，乙○○因而上當，於同日晚間7 時37分，至在高雄縣林
    園鄉○○街104 號之林園郵局，以轉帳匯款12,362元至本案
    國泰世華銀行帳戶內，隨即遭詐騙集團成員持該帳戶提款卡
    將之提領一空。
    嗣甲○○、丙○○及乙○○發覺受騙，報警後始查悉上情。
貳、認定犯罪事實所憑之證據及理由
一、程序部分
    按被告以外之人於審判外之言詞或書面陳述，除法律有規定
    者外，不得作為證據，刑事訴訟法第159 條第1 項定有明文
    。又被告以外之人於審判外之陳述，雖不符刑事訴訟法第15
    9 條之1 至第159 條之4 之規定，而經當事人於審判程式同
    意作為證據，法院審酌該言詞陳述或書面陳述作成時之情況
    ，認為適當者，亦得為證據；當事人、代理人或辯護人於法
    院調查證據時，知有同法第159 條第1 項不得為證據之情形
    ，而未於言詞辯論終結前聲明異議者，視為有前項之同意，
    刑事訴訟法第159 條之5 亦定有明文。本判決下列所引各項
    供述證據，公訴人、被告戊○○及丁○○均未爭執其證據能
    力，且於言詞辯論終結前亦未聲明異議，本院審酌各該證據
    作成時之情況，並無不當之情形，認以之作為證據應屬適當
    ，爰依刑事訴訟法第159 條之5 第2 項規定，自得作為證據
    ，合先敘明。
二、實體部分
    被告戊○○固坦認本案渣打銀行帳戶為其本人申設，平日為
    其本人使用等語，惟矢口否認有何幫助詐欺犯行，辯稱：我
    只是提款卡不見，密碼寫在卡片外面，我想沒有什麼錢才沒
    有去掛失，是在97年暑假時不見的云云。丁○○雖承認本案
    國泰世華銀行帳戶為其本人所申辦及使用等語，但矢口否認
    有何幫助詐欺犯行，辯以：當時是遺失，我騎機車的時候掉
    的，掉的是存摺、提款卡及印章，騎機車時口袋太淺不知道
    ，所以掉了，是去換發後不見的云云。經查：
(一)、本案渣打銀行及國泰世華銀行帳戶分為被告戊○○及丁○○
    所申請而使用等情，除為被告2 人所自承外，復有本案渣打
    銀行帳戶之開戶資料及交易往來明細、本案國泰世華銀行帳
    戶之開戶資料、存摺存款資料查詢及跨行交易歷史紀錄查詢
    、國泰世華商業銀行98年1 月8 日（98）國世古亭字第0980
    000003號函及其附件本案國泰世華銀行帳戶開戶資料影本及
    89年6 月29日迄今交易往來明細資料在卷可考（參臺灣臺北
    地方法院檢察署98年度偵字第10772 號卷第17頁至第19頁、
    第20頁至第30頁、98年度偵字第9131號卷第7 頁至第17頁）
    。又該詐騙集團之成員分別如犯罪事實欄一至三所示，偽裝
    他人共同向被害人甲○○、丙○○、乙○○詐騙，致被害人
    3 人陷於錯誤，將前述金額分別匯入本案渣打銀行及國泰世
    華行銀行帳戶內，旋為該詐騙集團成員分持本案帳戶提款戶
    悉數領盡各情，業經被害人3 人於警詢時分別指述明確（98
    年度偵字第10772 號卷第10頁第11頁、第13頁至第14頁、98
    年度偵字第9131卷第3 頁至第4 頁），並有乙○○之存摺內
    頁影本、甲○○於郵局及渣打銀行自動櫃員機之交易明細表
    各1 紙、中國信託銀行之自動櫃員機交易明細表及前揭本案
    渣打銀行及國泰世華銀行帳戶交易往來明細資料在卷可憑（
    98年度偵字第9131號卷第22頁、98年度偵字第10772 號卷第
    12頁、第31頁），顯見本案渣打銀行及國泰世華銀行帳戶已
    為前開詐騙集團成員共同詐欺取財所使用，至為明確。
(二)、被害人3 人受詐騙而將款項分別匯入前開帳戶內，隨即遭該
    詐騙集團成員持提款卡領取一空等情，已如前述，可見被害
    人3 人遭到詐騙匯款期間，本案2 個帳戶之提款卡係在他人
    之持有中，且該他人亦知悉該帳戶提款卡提款密碼。按遂行
    詐欺取財犯行之人，欲以他人帳戶供作被害人匯入款項之帳
    戶前，理應先取得該帳戶所有人之同意，而取得該帳戶之金
    融卡及提款密碼，否則該帳戶所有人若不同意第三人使用其
    帳戶，必定會掛失帳戶，被害人存入之款項亦將遭凍結無法
    提領，該帳戶所有人亦有可能於辦理補發提款卡，變更提款
    密碼後提領款項，而使得前揭被害人所匯入之款項「是否順
    利提領」陷於不確定狀態；況金融存款帳戶存摺、印鑑、提
    款卡及提款卡密碼等是個人極私密之物件，衡情帳戶所有人
    都會收受妥適，他人不可能任意取得，故除了係遺失、遭竊
    等非自願性脫離帳戶所有人持有之特殊情形外，若非帳戶所
    有人同意並交付上開金融帳戶物件資料外，他人實不可能取
    得該帳戶相關物件。又金融卡提款密碼，為個人控管其存款
    帳戶之重要資料，在帳戶持有人變更銀行以電腦亂碼所發給
    之原始密碼為自己設定選用之密碼後，若非帳戶持有人將密
    碼告知他人，他人原則上實不可能知悉。本案收取被告2 人
    上開帳戶金融卡之人，係以ATM 提款之方式，將被害人所匯
    入之款項提領一空，顯見其獲悉被告2 人所有之本案帳戶提
    款卡的提款密碼。又被告戊○○於本院審理時供稱當時提款
    卡不見；被告丁○○於本院審理時辯稱當時是提款卡、存摺
    及印章不見（參本院卷第35頁反面），再者，本案渣打銀行
    帳戶於97年8 月間帳戶內僅存五十餘元，至同年12月13日開
    始，始有多筆款項轉入後隨即轉出等情，有本案渣打銀行帳
    戶存摺影本1 份在卷可稽（參98年度偵字第10772 號卷第16
    頁）；本案國泰世華銀行帳戶於94年12月21日時，僅存97元
    ，至97年12月15日時，才有金額轉入後隨即轉出等情，有本
    案國泰世華銀行帳戶交易明細表在卷可查（參98年度偵字第
    9131號卷第16頁、第36頁），是被告戊○○應係於97年12月
    初某日至同年月13日前某日、被告丁○○是於97年12月初某
    日至同年月14日，將上開資料交與他人。勾稽以上，本案應
    係被告戊○○自行交付提款卡及密碼、被告丁○○自願交付
    存摺、印章、提款卡及提款密碼等本案帳戶資料與他人，並
    同意他人使用其提款卡提領詐得之款項。
(三)、按刑法上之故意犯，可分為直接故意與不確定故意，所謂不
    確定故意即指行為人對於構成犯罪之事實，預見其發生而其
    發生並不違反其本意，刑法第13條第2 項定有明文。次按存
    款帳戶之存摺、印章、提款卡及密碼，僅係供使用人作為存
    款、提款、匯款或轉帳之工具，一般人在正常情況下，均得
    自行向銀行申請開立存款帳戶，而領取帳戶存摺、金融卡使
    用，並無任何特定身份之限制；苟非意在將該存款帳戶作為
    犯罪之不法目的或掩飾真實身份，實無蒐集他人存款帳戶金
    融卡之必要。且近來以各種理由，撥打電話至一般民眾行動
    電話或住家，佯稱退稅、欠款、查詢帳戶、中獎，或如同本
    案假冒網路購物賣家騙稱付款方式設定有誤等詐欺取財之犯
    罪類型層出不窮，而該等犯罪，多數均利用人頭帳戶作為出
    入帳戶，已經媒體廣為披載，被告2 人係成年且智力成熟之
    人，對此應知之甚詳，而被告戊○○竟仍將銀行提款卡及密
    碼、被告丁○○將提款卡、密碼、存摺及印章交付不詳人士
    使用，則其帳戶將被利用為犯詐欺取財罪之出入帳戶使用，
    當為被告2 人所能預見，且其發生並未違反被告本意。從而
    ，被告戊○○竟仍將銀行提款卡及密碼、被告丁○○將提款
    卡、密碼、存摺及印鑑提供予真實姓名、年籍不詳之人使用
    ，而有幫助該人利用其帳戶犯詐欺取財罪之不確定故意，至
    為明確，又被告2 人雖非實際領取上開詐欺所得，但仍無解
    於其幫助他人詐欺取財之罪責，自屬當然。此外，收受被告
    2 人上開帳戶資料，進而從事詐騙行為之人，雖無證據顯示
    為成年人，惟亦無證據顯示其為兒童或少年，爰依有利於被
    告之認定，認為該人係成年人。
(四)、被告2 人雖辯以前揭情詞。然查：
１、自實施詐騙之人之角度審酌，其等既知以他人帳戶掩飾犯罪
    所得，當係狡詐之徒，而非智商愚昧之人，當知社會一般正
    常之人於其金融帳戶存摺、印章、提款卡及密碼遺失，為防
    止該等不法份子使用其帳戶，必於發現後立即向金融機構辦
    理掛失止付，而於掛失止付後，其等即無法以詐騙所得之提
    款卡提領該帳戶內之存款。是該等不法份子如以此等帳戶作
    為犯罪工具，則在其等向他人詐騙，並令被害人將款項匯入
    該帳戶後，卻又極有可能因帳戶所有人掛失止付而無法提領
    ，則其等大費周章從事犯罪行為，甘冒犯罪後遭追訴、處罰
    之風險，卻有可能未得任何好處，此等損人不利己之舉，又
    豈是狡詐之實施詐騙罪犯所可能犯之錯誤。簡言之，從事此
    等財產犯罪之人，若非確定該帳戶不會遭帳戶所有人掛失止
    付，應不致於以該帳戶從事於財產犯罪，而此等確信，在該
    帳戶係撿拾他人遺失帳戶資料之情形，實無發生之可能，被
    告2 人辯稱係因帳戶遺失而為他人盜用云云，自無可採。
２、被告戊○○於本院審理時又辯稱其有將提款卡密碼用在卡片
    外面，因此被害人遭詐款項可被提領；提款卡是在去年暑假
    跟學生證、玉山銀行提款卡不見的，之後有再辦1 張VISA金
    融卡，提款卡就沒有去管，沒有去掛失，是辦了之後才知道
    被盜用云云。惟衡諸提款卡密碼應與提款卡分別存放，避免
    提款卡一經遺失，其存款隨即遭人盜領乙情，亦為社會普通
    常識，且為金融機構廣為宣導，是被告戊○○辯稱提款卡密
    碼用在卡片外面云云，與常情不合。又本案渣打銀行帳戶均
    未有任何掛失或換發提款卡紀錄乙事，有渣打國際商業銀行
    股份有限公司新莊簡易型分行98年11月18日渣打商銀新莊字
    第09800118號函在卷可徵（參本院卷第22頁）。徵之常情，
    一般民眾遺失帳戶之提款卡時，為免帳戶內款項遭人盜領或
    該提款卡遭人作為不法使用，均會向開立帳戶之銀行辦理掛
    失以中止提款卡使用功能，以防杜損害，況且被告戊○○於
    本案審理時供稱其將提款卡密碼寫在提款卡裡面，是於遺失
    之際，更該擔心其提款卡之下落，然被告戊○○遲至本案案
    發之際，未見其有何未掛失紀錄，所為與一般民眾遺失提款
    卡、存摺等正常後續行為並不相當，且被告戊○○辯以自97
    年暑假間即遺失，果若此情為真，至今已1 年有餘，被告戊○○卻遲遲未辦理本案渣打銀打帳戶資料之掛失，足徵其所
    辯為虛。再者，本案渣打銀行帳戶至同年12月13日開始，始
    有多筆款項轉入後隨即轉出乙事，已如前述，足見自此時開
    始，本案渣打銀行帳戶才被詐騙集團所利用，果被告戊○○
    謂其本案渣打銀行帳戶提款卡係於97年暑假間已遺失，何以
    詐騙集團至同年12月間始開始利用，被告戊○○所執之詞，
    與常情相違，益徵此為被告戊○○欲與本案案發時間有所切
    割所採之辯詞，難信為真實。
３、本案國泰世華銀行帳戶於90年2 月7 日、同年8 月16日曾申
    辦金融卡掛失補發，94年7 月27日申辦存摺及印鑑掛失並換
    發晶片金融卡等情，有國泰世華商業銀行98年11月23日（98
    ）國世古亭字第0980000149號函及其附件存戶掛失相關申請
    書在卷可徵（本院卷第23頁至第26頁），足見本案國泰世華
    銀行帳戶在97年間均未有何換發存摺、印章或提款卡之紀錄
    ，被告丁○○辯稱：我的帳戶提款卡、存摺、印章是在97年
    12月不見的，是我去換發之後才不見的，不見之後我去銀行
    掛失云云（參本院卷第41頁），顯與事實不符，純為被告丁○○事後卸責之詞，難以採信。
４、「當事人、代理人、辯護人或輔佐人聲請調查之證據，法院
    認為不必要者，得以裁定駁回之。下列情形，應認為不必要
    ：二、與待證事實無重要關係者。三、待證事實已臻明瞭無
    再調查之必要者。」刑事訴訟法第163 條之2 第2 款、第3
    款定有明文。被告戊○○於本院審理時請求調查雅虎奇摩拍
    賣網站之IP位址查看為何人以此為詐騙；被告丁○○請求調
    查提款機監視畫面究明何人提款。然而，本案被告2 人所犯
    為「幫助」詐欺取財罪，此部分犯行既已明確，已詳如前述
    ，又何人透過雅虎奇摩拍賣網站詐騙或提領現款，如上(三)所
    載，並非「幫助」詐欺取財罪之犯罪構成要件，與待證事實
    無關，揆諸前開規定，被告2 人就此部分證據調查之聲請，
    已無必要，均與駁回，併此敘明。
(五)、綜上所述，被告2 人所辯為臨訟飾卸脫免之詞，難以採信。
    本案事證明確，被告2 人幫助犯詐欺取財之犯行，堪以認定
    ，應依法論科。
、論罪科刑之理由
一、核被告2 人所為，均係犯刑法第30條第1 項、第339 條第1
    項之幫助詐欺取財罪。又被告2 人所為係幫助犯，爰依刑法
    第30條第2 項之規定，按正犯之刑減輕之。本案詐騙集團成
    員，依被害人3 人所述，分別有自稱網路書局員工、中國信
    託商業銀行行員、奇摩購物網站拍賣人員、銀行主任等人以
    電話對其施詐，足見其人數至少有2 人，其等應屬詐欺罪之
    共同正犯無疑。
二、被告丁○○提供本案國泰世華銀行帳戶等上開帳戶資料幫助
    詐欺犯行，致前揭被害人3 人因此陷於錯誤，依指示存款、
    匯款而被害，顯見被告丁○○乃以1 行為侵害不同被害人之
    財產法益，為想像競合犯，依刑法第55條之規定，應從受騙
    金額較高之幫助詐騙被害人甲○○部分論以一罪。
三、爰審酌被告2 人分別提供本案渣打銀行及國泰世華銀行帳戶
    資料與他人犯罪使用之幫助犯行，使收受帳戶者憑恃犯罪追
    查不易而肆無忌憚，助長詐欺取財歪風，增加被害人尋求救
    濟及政府查緝此類犯罪之困難，顯危害社會財貨秩序、正常
    經濟交易安全及人民財產權，並於政府機關及各金融機構多
    所宣導勿交付個人帳戶以免淪為不法犯罪之幫助工具，卻仍
    交予他人使用，顯徵其對法令禁止規範之嚴重漠視心態；兼
    衡被告2 人尚無前科，有臺灣高等法院被告前案紀錄表在卷
    可稽，素行略可，犯罪後卻矢口否認，飾詞卸責之犯罪後態
    度，剛其智識程度、犯罪動機、目的、手段、被害人人數及
    所受損害金額等一切情狀，分別量處如主文所示之刑，並諭
    知易科罰金折算標準。
肆、應適用之法律
    依刑事訴訟法第452 條、第299 條第1 項前段，刑法第30條
    第1 項前段、第2 項、第28條、第339 條第1 項、第41條第
    1 項前段，刑法施行法第1 條之1 第1 項、第2 項前段，判
    決如主文。
本案經檢察官盧慧珊到庭執行職務。
中    華    民    國    98    年    12    月    31    日
                  刑事第十六庭  審判長法  官  蔡守訓
                                      法  官  羅月君
                                      法  官  藍家偉
上正本證明與原本無異。
如不服本判決應於收受送達後10日內向本院提出上訴書狀，並應
敘述具體理由；其未敘述上訴理由者，應於上訴期間屆滿後20日
內向本院補提理由書（均須按他造當事人之人數附繕本）「切勿
逕送上級法院」。告訴人或被害人如對於本判決不服者，應具備
理由請求檢察官上訴，其上訴期間之計算係以檢察官收受判決正
本之日期為準。
                                      書記官  呂慧娟
中    華    民    國    98    年    12    月    31    日
附錄本判決論罪科刑法條：
刑法第339條
意圖為自己或第三人不法之所有，以詐術使人將本人或第三人之
物交付者，處 5 年以下有期徒刑、拘役或科或併科 1 千元以下
罰金。
以前項方法得財產上不法之利益或使第三人得之者，亦同。
前二項之未遂犯罰之。

司法院資訊處製作；財團法人民間司法改革基金會備份。
